【裁判字號】    97,抗,209
【裁判日期】    971031
【裁判案由】    本票裁定
【裁判全文】
臺灣桃園地方法院民事裁定               97年度抗字第209號
抗  告  人  甲○○原名：江美.
相  對  人  元大商業銀行股份有限公司
           （ 原名：復華商業銀行股份有限公司）
                        、8樓.
法定代理人  乙○○
上列當事人間本票裁定事件，對於民國97年9 月8 日本院司法事
務官97年度司票字第6403號裁定提起抗告，本院裁定如下：
    主  文
抗告駁回。
抗告程序費用新台幣壹仟元由抗告人負擔。
    理  由
一、本件相對人於原審主張：伊執有抗告人為發票人，如原裁定
    所示之本票一紙，並免除作成拒絕證書。詎屆期提示未獲付
    款，依票據法第123 條聲請裁定許可強制執行等情，已據提
    出本票為證據。
二、本件抗告意旨略以：抗告人並未收到開庭之通知，相對人原
    主張本件為零利率，不請求利息及違約金，故抗告人對於相
    對人所請求自民國97年3 月14日日起至清償日止，按週年利
    率百分之6 計算之利息有異議。抗告人與最大債權銀行協商
    ，合意以175 期零利率償還，抗告人原本均按期繳款，至96
    年12月因重度憂鬱症無法工作才中斷繳款，故請法院酌情裁
    定為零利率計算，方能使抗告人重獲新生等語。
三、按執票人向本票發票人行使追索權時，得聲請法院裁定後強
    制執行，票據法第123 條定有明文。且按在票據上簽名者，
    依票上所載文義負責，票據法第5 條第1 項定有明文。又本
    票執票人依上開法條之規定，聲請法院裁定及抗告法院之裁
    定，僅依非訟事件程序，以審查強制執行許可與否，並無確
    定實體上法律關係存否之效力，如發票人就票據債務之存否
    有爭執時，應由發票人提起確認之訴，以資解決，最高法院
    56年台抗字第714 號、57年台抗字第76號著有判例可資參照
    。經查，相對人提出之系爭本票，已記載發票人、發票日、
    發票地及票面金額，則原裁定予以准許，形式上審查即無不
    合。至於抗告人上揭所稱縱令屬實，亦係其與相對人間實體
    上法律關係之爭執問題，依首揭法律規定及最高法院判例意
    旨，應由抗告人另行提起訴訟，以資解決，並非本件非訟程
    序所得審究。又非訟事件之裁定，本不經言詞辯論為之，是
    抗告人以其未接獲開庭通知為由，而對原審裁定表示不服，
    亦難認有理由。從而，本件抗告為無理由，應予駁回。
四、據上論結，本件抗告為無理由，依非訟事件法第46條、第21
    條第2 項、第24條第1 項，民事訴訟法第495 條之1 第1 項
    、第449 條第1 項、第78條，裁定如主文。
中    華    民    國    97    年    10    月    31    日
                  民事第二庭審判長法  官  劉克聖
                                  法  官  王耀興
                                  法  官  卓立婷
上為正本係照原本作成
本裁定不得抗告。
中    華    民    國    97    年    10    月    31    日
                                  書記官  黃進傑


司法院資訊處製作；財團法人民間司法改革基金會備份。
